# 在建工程转固时点问题

提问人：RUIHUAXIANG 时间：2021-06-22 13:33:07
请教陈版及各位老师，A公司有一项草铵膦车间建设工程， 2020 年 6 月完成主体建设工程，但由于A公司受到环保处罚，停止生产，工程完成后一直未进行试生产。 2021 年 4 月A公司恢复生产，进行了试生产，但A公司认为试生产未达到设计产能，因此未进行在建工程的转固，请教陈版是否合理，若不合理转固时点怎么选择？

回答人：chenyiwei
该做法不恰当。
根据主帖信息，“2020年 6 月完成主体建设工程，但由于A公司受到环保处罚，停止生产，工程完成后一直未进行试生产”，即固定资产实际上在2020 年 6 月已达到预定可使用状态。后续未能及时投产并非由于该资产本身技术状态的原因，因此不能作为拖延转固的理由。